# PPP项目政府代表出资方的核算

提问人：ryukei 时间：2021-09-06 09:33:06
陈版，请教一个问题，这是一家政府代表的出资方公司，出资到PPP项目公司的金额是 2 千万，占比20%，另80%由一家社会资本方出资。
协议和章程规定，PPP项目公司的总经理、财务总监之类的管理人员都是社会资本方派来的。PPP项目公司设董事会，共 5 名董事，其中董事长和2 名董事由社会资本方委派， 1 名由政府代表的出资方委派， 1 名由PPP项目的职工选举产生。
此PPP项目建设期 3 年，运营期 10 年，到期可能清算。
请问，政府代表的出资方的 2 千万出资应当怎么核算？是按照长投的权益法吗？

回答人：chenyiwei
如果代表政府的出资方（项目公司股东）是企业，则该企业应首先判断自身是否系为政府方代持股份，是否享有或承担股权对应的风险和报酬。如果不属于代持的，则应判断本企业对项目公司是否具有重大影响。由于项目公司是结构化主体，其控制、共同控制或重大影响的判断主要不是依据股东会、董事会上的表决权，鉴于通常由社会资本方负责融资、项目建设和运营等，政府方除了对项目公司投入部分资本金以外无其他实质性涉入，派驻 1 名董事的主要目的是合规性监控（保护性权利），故倾向于这类情况下政府方对项目公司无重大影响，可作为金融资产核算。